臺灣臺北地方法院刑事判決　　　　　 95年度交簡上字第142號
　　上　訴　人　臺灣臺北地方法院檢察署檢察官
　　被　　　告　甲○○
上列上訴人因被告公共危險案件，不服本院新店簡易庭民國95年
11月15日95年度店交簡字第532號第一審判決（臺灣臺北地方法
院檢察署檢察官聲請簡易判決處刑聲請書案號：95年度偵字第22
447號），提起上訴，本院管轄第二審之合議庭判決如下：
    主  文
上訴駁回。
    事  實
一、甲○○於民國95年9月26日19時50分許，在臺北縣永和市○
    ○路友人家中，飲用大量之啤酒後，明知其於飲酒後已不能
    安全駕車，竟仍騎乘車號BGH-112號重型機車，於行經臺北
    市文山區○○○路○段200號前，為警攔檢而查獲，並於95年
    9月26日21時57分許，經警以呼氣方式檢測其酒精濃度高達
    為每公升0.66毫克。
二、案經臺北市政府警察局文山第二分局報請臺灣臺北地方法院
    檢察署檢察官聲請簡易判決處刑。
    理  由
一、前揭犯罪事實，業據被告甲○○於偵審中坦承不諱，並有刑
    法第185條之3案件測試觀察紀錄表、生理平衡檢測表、臺北
    市政府警察局舉發違反道路交通管理事件通知單及車籍作業
    系統－查詢認可資料在卷可稽。又被告甲○○於95年9月26
    日21時57分許經警測試飲酒後其吐氣所含酒精成份每公升0.
    66毫克，亦有酒精測試表一紙附卷可稽，其顯已因服用酒類
    而達不能安全駕駛之程度，足徵被告甲○○之上開自白與事
    實相符。本件事證明確，被告甲○○之犯行洵堪認定，應予
    依法論科。
二、核被告甲○○所為，係犯刑法第185條之3服用酒類不能安全
    駕駛而駕駛罪。原審認被告甲○○罪證明確，因而援引刑事
    訴訟法第449條第1項前段、第3項、第454條第2項，刑法第
    185條之3、第41條第1項前段、第74條第1項第1款之規定，
    量處被告甲○○拘役30日，並諭知易科罰金之折算標準及緩
    刑2年；然依95年6月14日增訂公布之刑法施行法第1條之1規
    定：「中華民國94年1月7日刑法修正施行後，刑法分則編所
    定罰金之貨幣單位為新臺幣；94年1月7日刑法修正時，刑法
    分則編未修正之條文定有罰金者，自94年1月7日刑法修正施
    行後，就其所定數額提高為三十倍。但72年6月26日至94 年
    1月7日新增或修正之條文，就其所定數額提高為三倍。」，
    而刑法第185條之3係於88年4月21日修正公布，依照前揭之
    規定，自應適用刑法施行法第1條之1第1項及第2項但書之規
    定，原審判決雖未引用上開法條，然綜觀該判決所適用之法
    律，顯屬漏載，本院自得予以補充，而難認有何判決不適用
    法則之違法；而量刑之輕重及緩刑之宣告，係事實審法院得
    依職權自由裁量之事項，茍已斟酌刑法第57條各款所列情狀
    而未逾越法定刑度，則不得遽指為違法；又刑罰之量定屬法
    院自由裁量之職權行使，但仍應審酌刑法第57條所列各款事
    由及一切情狀，為酌量輕重之標準，並非漫無限制，在同一
    犯罪事實與情節，如別無其他加重或減輕之原因，下級法院
    量定之刑，亦無過重或失輕之不當情形，則上級法院對於下
    級法院之職權行使，原則上應予尊重（最高法院72年度臺上
    字第6696號判例及85年度臺上字第2446號判決意旨參照）；
    查本案被告甲○○犯後迭於警詢、偵查及本院審理中均坦承
    犯行，且其於本件行為後未有其他任何犯行，復未曾受有期
    徒刑以上刑之宣告，此有臺灣高等法院被告前案紀錄表在卷
    可參，而所騎乘之車輛為重型機車，參以其酒後駕車並無肇
    事或危及其他參與交通者之危險駕駛行為，自與上訴意旨所
    載之本院95年度店交簡字第546號判決所載各項情狀並不相
    同，是原審基此考量而為前開科刑之諭知，尚無裁量權濫用
    、不當或違法之處，且原審判決經核認事用法均無違誤，量
    刑亦稱妥適，檢察官上訴意旨徒以漏未引用上開法條及量刑
    過輕，指摘原判決不當，為無理由，應予駁回。
據上論斷，應依刑事訴訟法第455條之1第1項、第3項、第368條
，判決如主文。
本案經檢察官陳重言到庭執行職務。
中　　華　　民　　國　　96　　年　　1 　　月　   12 　日
　　　　　　　　  　臺灣臺北地方法院交通法庭
                        審判長法  官  黃雅君
                              法　官　吳佳薇
                              法  官  鍾素鳳
以上正本證明與原本無異。
本判決不得上訴。
                              書記官  謝韻華
中　　華　　民　　國　　96　　年　　1 　　月　   12 　日
附錄本案論罪科刑法條：
中華民國刑法第185條之3
（重大違背義務致交通危險罪）
服用毒品、麻醉藥品、酒類或其他相類之物，不能安全駕駛動力
交通工具
而駕駛者，處 1 年以下有期徒刑、拘役或 3 萬元以下罰金。
